# 请教陈版主关于综艺制作公司成本结转问题

提问人：hnanxuel 时间：2017-11-27 21:53:17
陈版主好，在实务中遇到关于成本结转的问题请您指导，先表示感谢一下~ 背景如下:A公司是综艺制作公司，A公司接受某网络平台B的投资款，承制某综艺项目，制作金额固定，B平台会根据合同约定随拍摄进度支付制作金额，如果超支由A公司自己承担；此外，B平台会针对此节目对广告主进行招商，招商金额扣除B的投资款及双方约定的其他扣除成本后的净收益，A公司可分享一定的比例。
由于与B平台的对账周期较长，A公司确认招商分成时间通常在节目播出半年后 问题：想请教您，关于A制作该综艺项目的成本应该如何结转？是应该在节目上线完成后随制作收入的确认全额结转还是应该参考影视行业的计划收入法按当期收入占预测总收入的比例结转？或者按照别的估计方法结转？ 翻了一些上市公司的招股书，没有完全相同模式，还请陈版多多知道，谢谢~

回答人：chenyiwei
我理解A公司是受托制作，因此应按“提供劳务模式”处理，在制作期间按完工百分比法确认收入，同时结转全部成本。广告招商收入的分成则在金融能够可靠确定且很可能收到时确认（或有收入，无对应成本）。